臺灣新北地方法院刑事判決　　　　　　 109年度訴字第1330號
公　訴　人　臺灣新北地方檢察署檢察官
被　　　告　呂紹正


選任辯護人　李德豪律師
　　　　　　謝沂庭律師
　　　　　　陳士綱律師
被　　　告　高偉哲


　　　　　　姬棕　




共　　　同
選任辯護人　謝沂庭律師
　　　　　　陳士綱律師
上列被告因殺人未遂案件，經檢察官提起公訴（109年度偵字第
156號），本院判決如下：
    主  文
本件公訴不受理。
    理  由
一、本件公訴意旨（經檢察官當庭更正）略以：被告呂紹正、高
    偉哲、姬棕於民國108年12月15日，相約共同至新北市○○
    區○○路000號5樓好樂迪KTV唱歌；適告訴人彭尚謙、吳鴻
    輝、黃杰烽、張勝閔及被害人陳宇軒亦於上開時、地在該KT
    V唱歌，於同日0時44分許，在該KTV之5樓走廊，被告呂紹正
    、高偉哲、姬棕因細故與告訴人彭尚謙、吳鴻輝、黃杰烽、
    張勝閔及被害人陳宇軒發生爭執，被告呂紹正、高偉哲、姬
    棕竟共同基於傷害之犯意聯絡，分別持摺疊刀及徒手攻擊告
    訴人彭尚謙、吳鴻輝、黃杰烽、張勝閔及被害人陳宇軒，致
    告訴人彭尚謙受有休克、左側胸腔穿刺傷併開放性張力氣胸
    及左下肺葉撕裂傷、左側一根肋骨開放性骨折、右側前腓動
    脈損傷併出血、右小腿裂傷併肌肉及腓神經斷裂及缺損、左
    小腿多處裂傷、急性腎功能衰退等傷害；告訴人吳鴻輝受有
    腹部穿刺傷、胸部穿刺傷之傷害；告訴人黃杰烽受有上腹壁
    開放性傷口未穿刺到腹腔之傷害；告訴人張勝閔受有顏面骨
    多處骨折及眼眶血腫、右前臂、左胸壁、後背及右下肢撕裂
    傷及血腫等傷害；被害人陳宇軒受有右側腹壁穿刺傷併肝臟
    撕裂傷等傷害。因認被告呂紹正、高偉哲、姬棕涉犯刑法第
    277條第1項之傷害罪嫌（原公訴意旨認被告3人係犯刑法第2
    71條第2項、第1項之殺人未遂罪嫌，嗣經檢察官當庭更正為
    上開傷害罪嫌，參本院卷第316頁）。
二、按告訴乃論之罪，未經告訴或其告訴經撤回者，法院應諭知
    不受理之判決，刑事訴訟法第303條第3款定有明文。經查，
    本件更正後公訴意旨認被告呂紹正、高偉哲、姬棕所涉刑法
    第277條第1項傷害罪嫌，依同法第287條規定須告訴乃論，
    茲因告訴人彭尚謙、吳鴻輝、黃杰烽、張勝閔、李佩燁（下
    稱告訴人等5人）均與被告呂紹正、高偉哲、姬棕達成和解
    ，告訴人等5人皆已具狀撤回告訴，此有和解書4份、本院調
    解筆錄1份及刑事撤回告訴狀2紙在卷可參（本院卷第191至
    197、243、303至305、309頁）；另被害人陳宇軒則於偵查
    期間表示其認為被告3人傷人時並無致死之意圖、其亦不提
    出告訴等語（偵卷第32頁背面），是依上開法條規定，本院
    自應諭知不受理之判決。
據上論斷，應依刑事訴訟法第303條第3款，判決如主文。
中    華    民    國    110   年    10    月    25    日
                  刑事第四庭  審判長法  官  楊筑婷
　
                                    法  官  吳智勝
　
                                    法  官  陳佳妤
上列正本證明與原本無異。
如不服本判決，應於判決送達後20日內敘明上訴理由，向本院提
出上訴狀 (應附繕本) ，上訴於臺灣高等法院。其未敘述上訴理
由者，應於上訴期間屆滿後20日內向本院補提理由書「切勿逕送
上級法院」。
                                    書記官 王若安
中    華    民    國    110   年    10    月    25    日